【裁判字號】    88,易,3363
【裁判日期】    890216
【裁判案由】    竊盜
【裁判全文】
臺灣臺南地方法院刑事判決                        八十八年度易字第三三六三號
    公  訴  人  臺灣台南地方法院檢察署檢察官
    被      告  甲○○
右列被告因竊盜案件，經檢察官提起公訴 (八十八年度偵字第一三八三八號) ，本院
判決如左：
    主  文
甲○○連續竊盜，處有期徒刑拾月。
    事  實
一、甲○○意圖為自己不法之所有，並基於概括犯意，先於民國八十七年十二月初，
    在台南縣永康市○○○路五０五號前，竊取乙○○所有之車號ＮＪＣ─四０八號
    未懸掛車牌之重型機車一部（引擎號碼ＦＧ三九九七六三號，價值約新台幣五千
    元）得手。復於八十七年十二月十二日上午六時許，在台南市精忠三村六二六號
    前，竊取丙○○所有車號ＮＥＹ─五五七號之重型機車車牌一面，得手後將之懸
    掛在前開竊得之機車上使用，並於八十八年一月二日下午五時許，將上開竊得之
    機車及車牌藏放在台南縣永康市○○○路五四四巷四三號前。嗣於八十八年五月
    三日下午一時許，經警在上址藏放處查獲該贓車及車牌，始循線查獲甲○○。
二、案經台南縣警察局永康分局報請臺灣台南地方法院檢察署檢察官呈請台灣高等法
    院檢察署令核轉臺灣桃園地方法院檢察署，並由該署檢察官呈請台灣高等法院檢
    察署核移臺灣台南地方法院檢察署檢察官偵查起訴。
    理  由
一、訊據被告甲○○固坦承有於右開時地竊取車牌之情事不諱，惟矢口否認有竊取機
    車之犯行，辯稱：該機車係向車主借用云云。惟查被告確有於右揭時地竊取被害
    人乙○○該部未懸掛車牌機車及加掛所竊得被害人丙○○之機車車牌事實，業據
    被告於警訊中坦承不諱，核與被害人乙○○、丙○○於警訊中所述情節相符，被
    告並將該機車停放在上址藏放處等情，亦經證人謝文筆於警訊中陳證無訛，並有
    扣押書一紙、贓物暫行發還認領保管單二紙及車輛竊盜、車牌失竊資料個別查詢
    報表─查詢車牌認可資料一紙在卷足資佐證，而被害人乙○○並不認識被告乙節
    ，亦經被害人乙○○於警訊中供承甚明（見臺灣桃園地方法院檢察署八十八年度
    偵字第一一六三六號偵訊卷第八頁），衡情被害人乙○○自無將該部機車借予被
    告使用之可能，況該輛失竊機車車身於查獲時已經被告加以噴漆改裝（見臺灣桃
    園地方法院檢察署八十八年度偵字第一一六三六號偵訊卷第四頁警訊筆錄），設
    機車果係被告所借用，豈有另行竊取被害人丙○○之機車車牌加以改掛並以噴漆
    改裝車身以掩人耳目之理！是被告前開所辯，要係事後卸責之詞，不足採信，本
    件事證明確，被告犯行洵堪認定。
二、核被告甲○○所為，係犯刑法第三百二十條第一項之普通竊盜罪。其先後二次竊
    盜犯行，時間緊接，犯罪構成要件相同，顯係基於概括犯意為之，為連續犯，依
    刑法第五十六條規定，以一罪論，並加重其刑。爰審酌被告犯罪之動機、目的、
    手段、所竊財物價值及犯後之態度等一切情狀，量處如主文所示之刑，以示懲儆
    。至於公訴人雖聲請對被告依竊盜犯贓物犯保安處分條例宣告強制工作，惟本院
    綜合全情並審酌一切情狀認就被告以量處如主文所示之刑為適當，而本院就被告
    所量處之刑並未達有期徒刑一年以上，自不得適用上開條例宣告強制工作（竊盜
    犯贓物犯保安處分條例第二條第四項參照），均併此敘明。
據上論斷，應依刑事訴訟法第二百九十九條第一項前段，刑法第五十六條、第三百二
十條第一項，罰金罰鍰提高標準條例第一條前段，判決如主文。
中    華    民    國      八十九      年      二      月      十六      日
                                  臺灣臺南地方法院刑事第三庭
                                          法  官  張瑛宗
右正本證明與原本無異。
如不服本判決，應於判決送達後十日內，向本院提出上訴狀。
                                          書記官  歐祝吟
中    華    民    國      八十九      年      二      月      十七      日
附錄本案論罪科刑法條全文：
刑法第三百二十條第一項：
意圖為自己或第三人不法之所有，而竊取他人之動產者，為竊盜罪，處五年以下有期
徒刑、拘役或五百元以下罰金。


司法院資訊處製作；財團法人民間司法改革基金會備份。
